臺灣臺中地方法院民事判決　九十三年度親字第三二號
　　原　　　告　　甲○○
　　被　　　告　　乙○○
　　訴訟代理人　　陳小芬
右當事人間否認子女事件，本院於民國九十三年八月十六日言詞辯論終結，判決如左
：
    主      文
確認被告乙○○（暫名，甲○○於九十三年五月十五日於林新醫院產出）與張溫財間
之父女關係不存在。
訴訟費用由被告負擔。
    事實及理由
一、按養父母與養子女間之訴訟，如養子女無行為能力，而養父母為其法定代理人者
    ，應由本生父母代為訴訟行為；無本生父母者，由本生父母方面親屬會議所指定
    之人代為訴訟行為。民事訴訟法第五百八十六條定有明文。又此項規定，民同法
    第五百九十六條第二項規定，於否認子女之訴準用之。本件被告甫出生三月餘，
    未滿一歲（女、九十三年五月十五日生），其法律上生父為訴外人張溫財，業已
    於九十二年九月十一日死亡，有原告提出之除戶謄本在卷可稽，而生母為原告，
    本件原告既對被告提起否認子女之訴，依禁止自己代理之原則，自亦無從以被告
    法定代理人之身分代理被告為訴訟行為，因而經親屬會議指定由陳小芬代理被告
    為訴訟行為，合先敘明。復按關於認諾及訴訟上自認或不爭執事實之效力之規定
    ，於否認子女之訴，不適用之。民事訴訟法第五百九十四條定有明文。本件被告
    訴訟代理人雖同意原告之訴，惟不生認諾之效力，自不得本於其認諾，為其敗訴
    之判決，併予敘明。
二、原告主張：原告與訴外人張溫財於民國八十七年一月三十一日結婚，張溫財於九
    十二年九月十一日因故死亡，原告於張溫財死亡後即另與他人交往，並發生關係
    受孕，而於九十三年五月十五日僅懷孕二十七週四天即早產生下一女即被告乙○
    ○，事實上被告非原告自張溫財受胎所生，惟依民法第一千零六十二條第一項「
    從子女出生日回溯第一百八十一條日起至第三百零二日止為受胎期間。」及同法
    第一千零六十三條第一項「妻之受胎，係在婚姻關係存續中者，推定其所生子女
    為婚生子女。」之規定，被告仍受婚生推定為張溫財之婚生子，爰依民法第一千
    零六十三條第二項規定，提起否認子女之訴。並聲明如主文所示。被告則同意原
    告之請求。
三、得心證之理由：
（一）原告主張之事實，業據原告提出戶籍謄本二份、出生證明書影本乙紙為證，參
      酌中國醫藥大學附設醫院親子鑑定結果認為：「根據ＤＮＡ標記之分析結果，
      無法排除尤進忠與甲○○之女郎（即被告）的親子關係」等情，此有該醫學中
      心九十三年七月二十六日親子鑑定報告一紙在卷足憑，被告對此復不爭執，是
      原告主張被告乙○○非原告自訴外人張溫財受胎所生，應堪採信。
（二）按妻之受胎，係在婚姻關係存續中者，推定其所生子女為婚生子女。前項推定
      , 如夫妻之一方能證明妻非自夫受胎者，得提起否認之訴。但應於知悉子女出
      生之日起，一年內為之。民法第一千零六十三條第一項、第二項分別定有明文
      。經查，被告乙○○非原告自訴外人張溫財受胎已如前述，故原告於九十三年
      六月三日，即在知悉子女出生之日起一年內，提起本件否認子女訴訟，依前揭
      法律規定，為有理由，應予准許。
四、訴訟費用負擔的依據：民事訴訟法第七十八條。
中　　　華　　　民　　　國　　九十三　年　　　八　　　月　　　三十　　　日
　　　　　　　　　　　　　　　臺灣臺中地方法院家事法庭
~B法　　　官　涂秀玲
右為正本係照原本作成。
如對本判決上訴須於判決送達後廿日內向本院提出上訴狀。
中　　　華　　　民　　　國　　九十三　年　　　八　　　月　　　三十　　　日
~B法院書記官　王崑煜
